【裁判字號】    94,抗,2897
【裁判日期】    950116
【裁判案由】    撤銷假扣押
【裁判全文】
臺灣高等法院民事裁定                  94年度抗字第2897號
抗  告  人  甲  ○
相  對  人  乙○○
            台昇窯業有限公司
兼 上一 人
法定代理人  丙○○
上列當事人間撤銷假扣押事件，抗告人對於中華民國94年9月30
日臺灣板橋地方法院94年度全聲字第195號所為裁定提起抗告，
本院裁定如下：
    主  文
抗告駁回。
抗告費用由抗告人負擔。
    理  由
一、相對人於原法院聲請意旨略以：抗告人前以原法院93年度裁
    全字第354 號裁定，假扣押相對人之財產，惟因抗告人尚未
    提起本案訴訟，為避免相對人因本件假扣押之繼續執行而擴
    大損害，相對人乃聲請原法院以94聲字第509 號裁定命抗告
    人於收受該裁定7 日內限期起訴，惟抗告人迄未就假扣押所
    欲保全之請求起訴，爰依民事訴訟法第529 條之規定，聲請
    原法院撤銷該假扣押裁定等語。
二、抗告人不服原裁定向本院提起抗告，惟迄本院裁定時止，仍
    未提出任何抗告理由。
三、按「本案尚未繫屬者，命假扣押之法院應依債務人聲請，命
    債權人於一定期間內起訴。」、「債權人不於第一項期間內
    起訴或未遵守前項規定者，債務人得聲請命假扣押之法院撤
    銷假扣押裁定。」民事訴訟法第529 條第1、4項分別定有明
    文。此所謂之「本案」，係指債權人就欲保全強制執行之請
    求，對於債務人提起之給付訴訟。而「起訴」，則係指依訴
    訟程序提起訴訟，得以確定私權之存在，而取得確定判決者
    而言，債權人起訴所請求之事項，須與其聲請假扣押時，依
    同法第525 條第1 項第2 款所表明之請求相符，如起訴請求
    之原因事實與原聲請保全之原因事實不相同，自不能認已就
    其所欲保全之請求起訴。
四、經查：抗告人於民國93年1 月20日向原法院聲請假扣押，依
    其聲請意旨所載，係以相對人於81年12月間與其餘土地共有
    人林明正等人，共同委託其辦理土地開發事宜，並已於85年
    12月22日出售與他人，詎相對人丙○○尚有委任報酬新台幣
    （以下同）13,048,560元迄未給付，並將該委託款轉入相對
    人乙○○及台昇窯業有限公司帳戶內，茲聞相對人有隱匿財
    產之情事，恐將來有不能執行之虞，爰僅先就相對人所有之
    財產於1,200,000 元之範圍內為假扣押，嗣原法院於同年月
    28日以93年度裁全字第354號裁定准予抗告人提供擔保40 萬
    元或同面額之銀行可轉讓定期存單，為相對人供擔保後，得
    在1,200,000 元之債權範圍內假扣押相對人之財產，業據本
    院依職權調閱原法院93年度裁全字第354 號假扣押卷查明屬
    實。而抗告人固亦曾於94年3 月29日以相對人丙○○為被告
    向原法院提起損害賠償訴訟，依其起訴聲明所載係請求相對
    人丙○○應給付抗告人1,846,181 元，及自91年1 月3 日起
    至清償日止按年息5%計算之利息，而其主張則係以相對人丙
    ○○曾依本院89年度上字第854 號民事判決，於提供550,00
    0 元為抗告人預供擔保後，聲請原法院90年度民執辰字第
    16365號強制執行事件，查封拍賣抗告人所有之股票，共計
    強制執行取得1,846,181元，嗣該判決遭第三審判決廢棄，
    依民事訴訟法第395 條第2 項之規定，相對人丙○○應返還
    及賠償抗告人因其假執行所為給付及所受損害等情，亦據本
    院依職權調閱原法院94年度訴字第532 號卷查核在卷。是依
    抗告人向原法院提起之上開假扣押裁定及94年度訴字第532
    號訴訟，前者之請求係基於委任報酬法律關係之請求，而後
    者則係本於民事訴訟法第395 條第2 項之規定，訴請相對人
    丙○○返還及賠償其所受之損害，足見，抗告人起訴所請求
    之事項，與其聲請假扣押時，所表明之請求顯不相符，二者
    間顯欠缺同一性，則依上開三之說明，本件抗告人提起之原
    法院94年度訴字第532 號之損害賠償事件，自非前述原法院
    93年度裁全字第354 號假扣押事件之本案訴訟。又相對人以
    抗告人並未於期限內就其所欲保全之本案請求提起訴訟，亦
    有原法院民事紀錄科查詢表4 紙附於原審卷可憑，從而，相
    對人以原法院94年度聲字第509 號裁定命抗告人於裁定送達
    後7 日內就其欲保全執行之請求向管轄法院起訴，惟抗告人
    迄未依法起訴，故相對人主張依民事訴訟法第529 條第4 項
    聲請撤銷上開假扣押裁定，即無不合，應予准許。原審為撤
    銷原法院93年度裁全字第3544號之假扣押裁定，自無不合。
    抗告人未具任何抗告理由指摘原裁定不當，求予廢棄，為無
    理由，應予駁回。
五、據上論結，本件抗告為無理由，爰裁定如主文。
中    華    民    國    95    年     1    月    16    日
                  民事第四庭  審判長法  官  張劍男
                                    法  官  魏麗娟
                                    法  官  陳邦豪
正本係照原本作成。
本裁定除以適用法規顯有錯誤為理由，並經本院許可外，不得再
抗告。如提起再抗告，應於收受後10日內委任律師為訴訟代理人
向本院提出再抗告狀。並繳納再抗告費新台幣１千元。
中    華    民    國    95    年    1     月    16    日
                                    書記官  張淑芬


司法院資訊處製作；財團法人民間司法改革基金會備份。
